臺灣板橋地方法院刑事判決　　　　　　　 96年度訴字第321號
公　訴　人　臺灣板橋地方法院檢察署檢察官
被　　　告　甲○○
上列被告因違反毒品危害防制條例案件，經檢察官提起公訴（九
十六年度毒偵字第四三二號），被告於準備程序進行中，就被訴
犯罪事實為有罪之陳述，本院告知簡式審判程序之旨，並聽取其
與公訴人之意見後，經合議庭裁定由受命法官獨任進行簡式審判
程序審理後，判決如下：
    主  文
甲○○施用第一級毒品，處有期徒刑柒月。扣案之第一級毒品海
洛因玖小包（驗餘合計淨重零點捌肆公克）均沒收銷燬之，扣案
之注射針筒壹支沒收。
    事  實
一、甲○○前因施用毒品案件經本院以九十四年度毒聲字第九五
    號裁定送觀察、勒戒後，認有繼續施用毒品之傾向，再經本
    院以九十四年度毒聲字第四九三號裁定令入戒治處所施以強
    制戒治一年，嗣於民國九十四年十二月五日因無繼續戒治之
    必要出所，並於九十四年十二月十九日由臺灣板橋地方法院
    檢察署（下稱板橋地檢署）檢察官以九十四年度戒毒偵字第
    四六三號為不起訴處分確定。詎猶不知悔改，仍基於施用第
    一級毒品海洛因之犯意，於上開強制戒治執行完畢釋放後之
    五年內，於九十五年六月十四日晚間七時許，在臺北縣新莊
    市○○街四八巷六弄四號三樓住處，以將海洛因用水稀釋後
    置入注射針筒後注射之方式，施用海洛因一次；嗣於同日晚
    間九時二十分許，為警持本院核發之九十五年度聲搜字第二
    ０二三號搜索票至上址搜索時查獲，並扣得海洛因九小包（
    驗餘合計淨重０點八四公克）及其所有供施用海洛因用支注
    射針筒一支，且經採集其尿液送驗結果呈海洛因之代謝物嗎
    啡陽性反應，始查獲上情。
二、案經臺北縣政府警察局新莊分局報告板橋地檢署檢察官偵查
    起訴。
    理  由
壹、程序方面：本件被告甲○○所犯係死刑、無期徒刑、最輕本
    刑五年以上有期徒刑以外之罪，其於準備程序就前揭被訴事
    實為有罪之陳述，經法官告知簡式審判程序之旨，並聽取其
    與公訴人之意見後，本院認無不得或不宜改依簡式審判程序
    進行之處，爰依刑事訴訟法第二百七十三條之一第一項、第
    二百八十四條之一之規定，由本院合議庭裁定本件由受命法
    官獨任進行簡式審判程序，合先敘明。
貳、實體方面：
一、上開事實，業據被告甲○○迭於警詢、偵訊及本院訊問時自
    白不諱，且被告於前開時間採集之尿液經送驗，結果呈嗎啡
    之陽性反應乙節，此有台灣檢驗科技股份有限公司出具２０
    ０６／０６／２８報告編號ＣＨ／２００６／６０５８２之
    濫用藥物尿液檢驗報告及臺北縣政府警察局新莊分局煙毒麻
    醉藥品案被移送人姓名及代碼對照各乙份（詳見偵查卷第二
    十四及四十一頁）在卷可稽；且扣案之白粉九小包經送鑑驗
    結果認：均含第一級毒品海洛因成分，合計淨重０點八四公
    克（空包裝總重一點七二公克），此有法務部調查局九十五
    年七月十一日調科壹字第０六００一二一０四號鑑定通知書
    乙份（詳見偵查卷第三十九頁）附卷可證；並有扣案之注射
    針筒一支可證。故被告之自白核與事實相符，應堪予採信。
    是本件事證已臻明確，被告犯行洵堪認定，應予依法論科。
二、論罪科刑部分：
(一)、按施用毒品經觀察、勒戒或強制戒治執行完畢釋放後，五年
    後再施用毒品，應適用毒品危害防制條例第二十條第一、二
    項之規定，同條例第二十條第三項定有明文。經查，被告前
    因施用毒品案件經本院以九十四年度毒聲字第九五號裁定送
    觀察、勒戒後，認有繼續施用毒品之傾向，再經本院以九十
    四年度毒聲字第四九三號裁定令入戒治處所施以強制戒治一
    年，嗣於民國九十四年十二月五日因無繼續戒治之必要出所
    ，並於九十四年十二月十九日由板橋地檢署檢察官以九十四
    年度戒毒偵字第四六三號為不起訴處分確定在案，此有臺灣
    高等法院被告前案紀錄表及上開不起訴處分書各乙份在卷可
    稽，是被告於強制戒治執行完畢釋放後五年以內再施用毒品
    ，則本件檢察官起訴被告施用第一、二級毒品，符合上開規
    定，合先敘明。
(二)、又按海洛因依毒品危害防制條例第二條第二項第一、二款之
    規定，係屬第一級毒品，故核被告所為，係犯毒品危害防制
    條例第十條第一項之施用第一級毒品罪。又被告持有海洛因
    係供己施用，則其持有之低度行為，為施用毒品之高度行為
    所吸收，不另論罪。
(三)、爰審酌被告前有一次施用毒品之犯行，仍不知悔悟，故態復
    萌，再次施用毒品，無視於毒品對於自身健康之戕害及國家
    對於杜絕毒品犯罪之禁令，惟審酌被告犯後坦承犯行，態度
    尚佳，及施用毒品者均具有相當程度之生理成癮性及心理依
    賴性，戒除不易，且犯罪心態與一般刑事犯罪之本質不同，
    非難性較低等一切情狀，量處如主文所示之刑，以資懲儆。
(四)、至扣案之海洛因九小包（驗餘合計淨重０點八四公克），業
    經鑑驗屬實，已如前述，屬違禁物，不問是否屬於犯人與否
    ，均應依毒品危害防制條例第十八條第一項前段規定，併予
    宣告沒收銷燬之。另扣案之注射針筒一支，係被告所有並供
    其施用毒品之用乙節，業據被告供述明確（詳見本院卷第二
    十八頁），爰依刑法第三十八條第一項第二款之規定（參酌
    最高法院九十五年度第二十一次刑事庭會議決議意旨，被告
    行為後，刑法第三十八條第一項第二款雖有修正，但無有利
    、不利情形，而屬純文字修正，非屬法律之變更，則應適用
    裁判時法律，附此敘明），爰予諭知沒收。
據上論斷，應依刑事訴訟法第二百七十三條之一第一項、第二百
九十九條第一項前段，毒品危害防制條例第十條第一項、第十八
條第一項前段，刑法第十一條前段、刑法第三十八條第一項第二
款，判決如主文。
本案經檢察官彭聖斐到庭執行職務。
中　　華　　民　　國　　96　　年　　3 　　月　　22　　日
　　　　　　　　　刑事第六庭法　官  饒金鳳
以上正本證明與原本無異。
如不服本判決，應於判決送達後十日內，向本院提出上訴狀。
                            書記官  王春森
中　　華　　民　　國　　96　　年　　3 　　月　　22　　日
附錄本案論罪科刑之法律條文：
毒品危害防制條例第十條第一項：
施用第一級毒品者，處六月以上五年以下有期徒刑。
